臺灣高等法院刑事判決　　　　　　　　　　　　　九十三年度上訴字第二三一四號
　　上　訴　人
　　即　被　告　甲○○
右上訴人因違反槍砲彈藥刀械管制條例案件，不服臺灣板橋地方法院九十三年度訴字
第八七九號，中華民國九十三年七月一日第一審判決（起訴案號：臺灣板橋地方法院
檢察署九十三年度偵字第六０四八號），提起上訴，本院判決如左：
    主  文
上訴駁回。
    事  實
一、甲○○（原名周延星）曾於民國八十七年間因違反槍砲彈藥刀械管制條例案件，
    經臺灣桃園地方法院以八十七年度訴字第一０四九號判決判處有期徒刑一年四月
    ，併科罰金新臺幣十萬元，嗣經本院以八十八年度上訴字第三一三四號判決撤銷
    原判決，改判有期徒刑一年四月，併科罰金新臺幣十萬元，於八十九年一月二十
    七日確定，嗣於九十年二月十二日縮刑假釋付保護管束，於九十年五月三十日假
    釋期滿執行完畢；又於九十一年間因賭博案件，經原法院以九十一年度易字第八
    三九號判決判處有期徒刑三月確定，於九十一年十二月二十三日執行完畢，猶不
    知悔改，明知具有殺傷力之改造玩具手槍、子彈，係屬槍砲彈藥刀械管制條例所
    管制之物，非經主管機關許可不得寄藏、持有之，竟於九十三年三月初某日，在
    臺北縣板橋市○○街三Ｏ九之四號九樓住處附近，收受姓名年籍不詳綽號「小場
    」之成年男子所交付請託保管之具有殺傷力之仿BERETTA廠改造玩具手槍一支（
    含彈匣一個）（槍枝管制編號：0000000000）、具殺傷力之改造子彈三顆及未具
    殺傷力之仿BERETTA廠改造玩具手槍一支（槍枝管制編號：0000000000）、未具
    殺傷力之改造子彈十七顆，而未經許可寄藏上開具有殺傷力之槍彈於上開住處，
    嗣於同年三月十七日十九時五十分許，為警在上址查獲，並當場扣得上開槍彈。
二、案經臺北縣政府警察局移請臺灣板橋地方法院檢察署檢察官偵查起訴。
    理  由
一、上開事實，業據被告甲○○於警、偵訊及原審審理時之自白不諱，並有扣押物品
    清單一紙在卷及仿BERETTA 廠改造玩具手槍一支（含彈匣一個）（槍枝管制編號
    ：0000000000）、仿BERETTA 廠改造玩具手槍一支（槍枝管制編號：0000000000
    ）及改造子彈二十顆扣案可稽，而上開槍、彈經送請內政部警政署刑事警察局鑑
    定，亦有內政部警政署刑事警察局九十三年三月三十日刑鑑字第０九三００六五
    ０四八號槍彈鑑定書（鑑定結果認送驗之槍枝管制編號0000000000手槍一支，係
    由仿 BERETTA廠八四型半自動手槍製造之玩具手槍換裝土造金屬槍管而成之改造
    手槍，機械性能良好，可擊發適用子彈，認具殺傷力；而槍枝管制編號00000000
    00手槍一支，係由仿 BERETTA廠八四型半自動手槍製造之玩具手槍換裝土造金屬
    槍管而成之改造手槍，經檢視，其欠缺槍管固定銷，故槍管與槍身無法固定，依
    現狀，認不具殺傷力；另送鑑子彈二十顆，均係具直徑約 8.7mm《採樣一顆測量
    》金屬彈頭之土造子彈，經採樣七顆試射，三顆可擊發，認均具殺傷力，四顆無
    法擊發，認均不具殺傷力）存卷可按（偵卷三三至三七頁）事證明確，其犯行洵
    堪認定。
二、核被告所為，係犯槍砲彈藥刀械管制條例第十一條第四項、第十二條第四項之罪
    。被告持有上開槍、彈，為寄藏之當然結果，不另論罪；其一寄藏行為觸犯前開
    二罪名，應從一重依未經許可，寄藏其他可發射子彈具有殺傷力之槍枝罪（原判
    決漏載其他二字，應予更正）。又查被告有如事實欄所載之刑之執行紀錄，有本
　　院被告全國前案紀錄表在卷可稽，其受有期徒刑執行完畢，五年以內再犯本件有
　  期徒刑以上之罪，為累犯，應依刑法第四十七條規定加重其刑。
三、原審因以被告犯罪事證明確，而論以「未經許可，寄藏其他可發射子彈具有殺傷
    力之槍枝罪」並以其係累犯，審酌被告之素行、犯罪之動機、目的、手段、所生
    危害及犯罪後坦承犯行、態度良好等一切情狀，量處有期徒刑壹年陸月，併科罰
    金新台幣拾萬元，並就宣告罰金刑部分，諭知易服勞役之折算標準，且以扣案之
    仿BERETTA廠改造玩具手槍一支（含彈匣一個）（槍枝管制編號：000000 0000）
    ，為違禁物，應依刑法第三十八條第一項第一款之規定沒收之；另扣案之仿BERE
    TTA 廠改造玩具手槍一支（槍枝管制編號：0000000000）及改造子彈二十顆（其
    中三顆認有殺傷力，惟因鑑驗時經試射擊發，僅剩餘彈殼、彈頭，不再具有子彈
    之功能；另四顆試射無法擊發不具殺傷力，其餘十三顆未鑑定認有殺傷力），因
    不具殺傷力，即非違禁物，故不予沒收，併此敘明，其認事、用法及量刑，經核
    無不合。被告上訴論旨，空言指摘原判決量刑太重，核無理由，應予駁回。
四、被告經合法傳喚，無正當理由未到庭，爰不待其陳述逕行判決。
據上論斷，應依刑事訴訟法第三百六十八條、第三百七十一條，判決如主文。
本案經檢察官張秋雲到庭執行職務。
中　　　華　　　民　　　國　　九十三　　年　　　八　　　月　　三十一　　日
                              臺灣高等法院刑事第四庭
                                    審判長法  官  蔡　永　昌
                                          法　官  蔡　國　在
                                          法　官  李  英  豪
右正本證明與原本無異。
如不服本判決，應於收受送達後十日內向本院提出上訴書狀，其未敘述上訴之理由者
並得於提起上訴後十日內向本院補提理由書（均須按他造當事人之人數附繕本）。
                                          書記官  鄭  信  昱
中　　　華　　　民　　　國　　九十三　　年　　　九　　　月　　　一　　　日
附錄：本案論罪科刑法條全文
槍砲彈藥刀械管制條例第十一條第四項：
未經許可，持有、寄藏或意圖販賣而陳列第一項所列槍砲者，處一年以上七年以下有
期徒刑，併科新臺幣七百萬元以下罰金。
槍砲彈藥刀械管制條例第十二條第四項：
未經許可，持有、寄藏或意圖販賣而陳列子彈者，處五年以下有期徒刑，併科新台幣
三百萬元以下罰金。
